臺灣高雄地方法院刑事判決　　　　　　　94年度交訴字第67號
公　訴　人　臺灣高雄地方法院檢察署檢察官
被　　　告　甲○○　男　20歲.
上列被告因公共危險等案件，經檢察官提起公訴（94年度偵字第
6507號），經本院合議庭裁定由受命法官獨任進行簡式審判程序
，本院判決如下：
    主  文
甲○○因過失傷害人，處有期徒刑月；又現役軍人駕駛動力交
通工具肇事，致人傷而逃逸，處有期徒刑柒月。應執行有期徒刑
玖月。
    事  實
一、甲○○甲○○於民國94年2 月13日凌晨3 時許，駕駛車牌號
    碼ZL-4 885號自用小客車，沿高雄市○○區○○路由東往西
    方向行駛，途經三多路與光華路口時，本應注意車前狀況並
    隨時採取必要之安全措施，而依當時情形，亦無不能注意之
    情形，竟疏未注意，適沿三多路由西往東方向由乙○○所騎
    乘之車牌號碼YAQ-907 號重機車亦行駛至上開路口，因手提
    包掉落地面而折回撿拾時，甲○○因避煞不及，致自用小客
    車之左前車頭不慎撞擊乙○○所騎乘之機車，使乙○○人車
    倒地，因而受有左脛骨開放性骨折之傷害。而甲○○肇事後
    ，明知車輛駕駛人，如肇事致人受傷或死亡，應即採取救護
    或其他必要措施，不得逃逸，詎其未對乙○○施以救助，亦
    未報警處理，竟另行起意，逕自駕車逃逸。嗣為警循線查獲
    。
二、案經乙○○訴由高雄市政府警察局苓雅分局報告臺灣高雄地
    方法院檢察署檢察官偵查起訴。
    理  由
壹、程序方面：
一、現役軍人犯陸海空軍刑法或其特別法之罪，依本法之規定追
    訴審判之；犯罪在任職服役中，發覺在離職離役後者，由法
    院審判；前2 項規定，按行為時之身分適用法律，軍事審判
    法第1 條第1 項前段、第5 條第2 項、第3 項定有明文。又
    現役軍人犯本法之罪者，依本法處罰；現役軍人犯本法之罪
    後，喪失現役軍人身分者，仍適用本法處罰；現役軍人犯刑
    法下列之罪者，除本法另有規定外，依各該規定處罰：(三)故
    意犯公共危險罪章第173 條至第177 條、第185 條之1 、第
    185 條之2 、第185 條之4 、第190 條之1 或第191 條之1
    之罪，現行陸海空軍刑法第1 條、第3 條、第76條第1 項第
    3 款亦有明定。
二、查本件被告甲○○係於93年12月8 日入伍服役，於行為時之
    94 年2月13日凌晨3 時許仍具現役軍人身分，但嗣於94年2
    月14日因案羈押而停役，此有個人兵籍資料查詢結果單、陸
    軍工兵學校94年2 月18日慈光字第0940 000701 號令及所附
    陸軍工兵學校核定因案羈押停役人員名冊各1 份在卷可稽（
    見本院卷第8 頁、第18至20頁）。又本件被告之犯罪事實遲
    至94年2 月15日後方為員警孫允慶所發覺，此經證人孫允慶
    到庭證述明確（見本院卷第40頁），是本件被告犯罪在任職
    服役中，發覺在離職離役後，應由法院審判，並按其行為時
    之身分適用法律。
三、本件被告所犯係死刑、無期徒刑、最輕本刑為3 年以上有期
    徒刑以外之罪，其於準備程序中就被訴事實為有罪之陳述，
    經法官告知簡式審判程序之旨，並聽取公訴人及被告之意見
    後，經本院合議庭裁定由受命法官獨任進行簡式審判程序，
    合先敘明。
貳、實體部分：
一、右揭犯罪事實，業據被告甲○○於本院審理中坦承不諱；核
    與告訴人即被害人乙○○於警詢、偵查指訴之情節均相符，
    乙○○受有上開之傷害，亦有診斷證明書1 紙、照片1 張在
    卷可佐（見偵卷第14、18頁）。此外，復有事故分析研判表
    、道路交通事故證明書、道路交通事故現場圖佐（見偵卷第
    15至17頁）、汽車照片4 張（見警卷第9 、10頁）、機車照
    片5 張（見警卷第11頁、偵卷第18、19頁）等附卷可稽，是
    以被告前揭自白與事實相符，應堪採為論罪科刑之依據。
二、按汽車行駛時，駕駛人應注意車前狀況，並隨時採取必要之
    安全措施，道路交通安全規則第94條第3 項定有明文。經查
    ：被告駕駛前開自用小客車，原應注意上揭道路交通安全之
    規定，且依案發時之情形，並無不能注意之特別情形，竟疏
    未注意車前狀況，以避煞不及，致該自用小客車之左前車頭
    不慎撞擊告訴人乙○○所駕駛之前開機車，並造成告訴人受
    有左脛骨開放性骨折之傷害，其過失行為與告訴人所受傷害
    結果二者間，顯有相當因果關係。是以本件事證明確，被告
    駕駛動力交通工具肇事、過失傷害他人後駕車逃逸之犯行，
    洵堪認定，應依法論科。
三、按本件被告行為時具現役軍人身分，已如前述，是核其所為
    係犯陸海空軍刑法第76條第1 項第3 款現役軍人故意犯刑法
    公共危險罪章第185 條之4 駕駛動力交通工具肇事，致人受
    傷而逃逸罪，及刑法第284 條之過失傷害罪。其上開所犯2
    罪，犯意個別，罪名互殊，應予分論併罰。
四、爰審酌被告疏未注意車前狀況，致告訴人受有前揭傷害，然
    犯罪所造成之損害非輕，且尚未彌補告訴人之損害，肇事後
    猶不顧告訴人之生命、身體安全，逕自逃離現場，且迄今尚
    未彌補告訴人之損害，惟考量其過失情節尚非至鉅，且犯後
    坦承犯行之態度等一切情狀，分別量處如主文所示之刑，並
    定其應執行之刑，以資懲儆。
據上論斷，應依軍事審判法第5 條第2 項、刑事訴訟法第237 條
之1 第1 項、第284 條之1 、第299 條第1 項前段，陸海空軍刑
法第76條第1 項第3 款、刑法第11條、第284 第1 項前段、第51
條第5 款，罰金罰鍰提高標準條例第1 條前段，判決如主文。
本案經檢察官丙○○到庭執行職務。
中　　華　　民　　國　　94　　年　　6 　　月　　30　　日
                  交通法庭    法　官  李育信
以上正本證明與原本無異。
如不服本判決，應於收受送達後10日內向本院提出上訴書狀。
中　　華　　民　　國　　94　　年　　6 　　月　　30　　日
　　　　　　　 　　　　       書記官  洪生輝
附錄法條：
刑法第185條之4：
駕駛動力交通工具肇事，致人死傷而逃逸者，處3 月以上5 年以
下有期徒刑。
刑法第284條第1項：
因過失傷害人者，處6 月以下有期徒刑、拘役或500 元以下罰金
，致重傷者，處1年以下有期徒刑、拘役或500以下罰金。
